臺灣臺南地方法院民事判決
108年度重訴字第123號
原      告
即反訴被告  王文吉
訴訟代理人  連堂凱律師
被      告
即反訴原告  林偉傑

            林琇瑜

共      同
訴訟代理人  許哲嘉律師
            楊聖文律師
            謝凱傑律師
複  代理人  孟士珉律師
上列當事人間請求請求損害賠償等事件，本院於民國110年4月15
日言詞辯論終結，判決如下：
    主      文
一、被告林偉傑應給付原告新臺幣16,876,567元，及自民國107
    年8月18日起至清償日止，按週年利率5%計算之利息。
二、原告其餘之訴駁回。
三、本訴訴訟費用由被告林偉傑負擔。
四、本判決本訴原告勝訴部分於原告以新臺幣5,626,000元供擔
    保後得假執行。但被告林偉傑如以新臺幣16,876,567元為原
    告預供擔保，得免為假執行。
五、反訴原告之反訴及假執行之聲請均駁回。
六、反訴訴訟費用由反訴原告負擔。
    事實及理由
壹、程序方面：
一、按被告於言詞辯論終結前，得在本訴繫屬之法院，對於原告
    及就訴訟標的必須合一確定之人提起反訴；反訴之標的，如
    專屬他法院管轄，或與本訴之標的及其防禦方法不相牽連者
    ，不得提起，民事訴訟法第259條、第260條第1項分別定有
    明文。被告即反訴原告林偉傑（下稱被告林偉傑）於本件言
    詞辯論終結前提起反訴，其反訴與本訴均源於兩造間之委任
    契約糾紛，與本訴之訴訟標的及防禦方法均相牽連，揆諸上
    開說明，被告於本件所提起之反訴，自屬合法。
貳、實體方面：
一、本訴部分之兩造主張及抗辯：
（一）原告即反訴被告（下稱原告）主張：
　  ⒈先位之訴部分：原告為設在新北市三重區臺灣南海佛教會
      創會理事長亦為南海佛山三重南海講堂住持，法號慧業法
      師，因計畫在柬埔寨弘法興建「南海佛山柬埔寨龍華寺」
      作為收容當地孤兒之用，為被告林偉傑知悉，自稱在柬埔
      寨經商多年、從事木頭買賣工作，原告遂於105年11月間
      委任被告林偉傑在柬埔寨處理下列建廟工程事宜：⑴購買
      建造寺廟所需之圓柱48根（長13公尺、直徑60公分）及橫
      樑70條；⑵購買可供建造寺廟之土地；⑶申請建築執照、申
      請寺廟委員會許可及寺廟使用執照；⑷完成寺廟建造工程
      （下稱系爭契約）。被告林偉傑於106年1月至2月間宣稱
      其已購買土地2筆，第一次購買之土地面積11甲多，第二
      次購買之土地面積5甲多，共計將近18甲土地（即174,585
      .06平方公尺），並傳送木頭圓柱之照片使原告相信其已
      購買圓柱48根（長13公尺、直徑60公分）及橫樑70條，原
      告遂於105年12月6日起至106年4月13日止，依被告林偉傑
      指示陸續匯款至其指定、由被告林琇瑜所提供之臺灣銀行
      安南分行帳號00000000000000號帳戶（下稱被告林琇瑜帳
      戶），及姓名NKONEVENTUR帳號00000000000000號帳戶內
      （詳如後述兩造不爭執之事實㈡所示），合計折合為新臺
      幣（下同）16,876,567元。然嗣後原告請求被告林偉傑出
      示土地所有權狀時，被告林偉傑先以土地所有權狀交與政
      府機關申請建造執照與寺廟登記暨使用執照為由拒絕出示
      ，經原告不斷要求，方透露僅2.6甲之土地取得硬卡（即
      土地所有權狀），且稱因柬埔寨法律規定土地必須為本國
      人所有，故將該2.6甲土地過戶予其柬埔寨籍配偶，其餘1
      5餘甲土地，被告林偉傑則僅提出軟卡（即地方政府之認
      證文件或私人轉讓合約），無法認定被告林偉傑確有取得
      該等土地之所有權，並稱僅購得圓柱22根與橫樑30條，其
      餘則均以下雨山路難行及官方管制為由推諉；又迄至106
      年7月間仍未取得建造執照及寺廟登記暨使用執照，經原
      告向其索取申請文件，被告林偉傑復佯稱申請資料在政府
      機關，已與政府機關談妥得於核發執照前動工，然被告林
      偉傑提出之帳單記載不清，無法確實瞭解被告林偉傑之花
      費，經原告多次透過通訊軟體LINE催促被告林偉傑履行契
      約，並指派臺灣南海佛教會副會長林孝光等人與被告林偉
      傑相約於106年7月17日再續行商談解決之道，詎被告林偉
      傑並未赴約，避不見面，原告始悉遭被告林偉傑、林琇瑜
      詐騙，於106年8月15日對被告林偉傑及林琇瑜提起詐欺告
      訴，被告林偉傑、林琇瑜顯係共同故意以背於善良風俗之
      方法而使原告受有財產上之損害，依民法第184條第1項後
      段、第185條第1項規定，應對原告連帶負侵權行為損害賠
      償之責，賠償原告16,876,567元。
　  ⒉備位之訴部分：若認被告林琇瑜非與被告林偉傑共同故意
      詐欺原告，原告除仍得依侵權行為之法律關係請求被告林
      偉傑賠償外，縱認被告林偉傑對原告不構成侵權行為，被
      告林偉傑無法提出相關證據證明其有按系爭契約約定使用
      原告交付之款項，經原告於106年8月15日對被告林偉傑提
      起詐欺告訴，可視為解除或終止系爭契約之意思表示，若
      被告林偉傑未依系爭契約履行，原告解除系爭契約自屬合
      法，原告自可依民法第259條第2款規定請求被告林偉傑返
      還其受領之16,876,567元款項本息；且原告亦可依第549
      條第1項規定隨時終止系爭契約，被告林偉傑無法證明其
      將受領之16,876,567元用於系爭契約，其受領該筆款項自
      屬無法律上原因受有利益，致原告受有損害，原告亦得依
      不當得利之法律關係請求被告林偉傑返還，請求擇一為原
      告有利之判決。
　　⒊並聲明：⑴先位聲明：①被告林偉傑、林琇瑜應連帶給付原
      告16,876,567元，及自起訴狀繕本送達之翌日起至清償日
      止，按週年利率5%計算之利息；②願供擔保，請准宣告假
      執行；⑵備位聲明：①如主文第1項所示；②願供擔保，請准
      宣告假執行。
（二）被告林偉傑、林琇瑜則以：
　　⒈原告以系爭契約委任被告林偉傑在柬埔寨處理上述事宜，
      因被告林偉傑遷居柬埔寨多年，已無臺灣之金融帳戶，遂
      央請被告林琇瑜提供被告林琇瑜帳戶供其使用，被告林琇
      瑜對於系爭契約並不知情、亦未參與，而原告告訴被告林
      琇瑜詐欺案件，業經臺灣新北地方檢察署檢察官為不起訴
      處分，經臺灣高等檢察署駁回原告之再議確定，自不得僅
      以原告匯款至被告林琇瑜帳戶，即認被告林琇瑜與被告林
      偉傑合謀為共同侵權行為，應負連帶賠償責任。
　　⒉被告林偉傑已依系爭契約按原告指示在柬埔寨購買土地，
      並代為將其中2甲餘之土地申請建築執照、寺廟委員會許
      可、寺廟執照，被告林偉傑確已依系爭契約履行；而柬埔
      寨從軍政府改成一般政府後，經測量、登記之土地，其權
      利證明稱之為硬卡，若尚無法測量之土地，因私人間已有
      買賣交易，經認證確實有土地交易及移轉後，則核發軟卡
      ，硬卡及軟卡均為經過官方認證之文件，系爭契約亦未約
      定被告林偉傑購買之土地須有硬卡，原告自無從據此主張
      被告林偉傑未依約履行；被告林偉傑就受任建廟事宜均有
      傳送現場照片與原告，資金運用亦有記帳，每2個月與原
      告對帳1次，原告係審核被告林偉傑所出具之帳薄資料了
      解資金運用情形後始陸續匯款，原告復曾多次至柬埔寨現
      場勘查，被告林偉傑已善盡善良管理人之注意義務，無從
      認被告林偉傑有何未盡受任人義務、損害原告利益之行為
      ；建廟工程所須費用動輒60,000,000、70,000,000元以上
      ，而系爭契約所欲建築之廟宇龐大，更須上億之工程費用
      ，原告僅支出千萬餘元後，即直指被告林偉傑侵權，要求
      被告林偉傑返還已用於工程之費用，顯不合理；況本件工
      程已完成外圍圍牆之施作工程，若原告依約支付工程款，
      建廟工程將可如期完工，現因資金不足方停工，故系爭契
      約未能履行並不可歸責於被告林偉傑等語資為抗辯，並聲
      明：⑴原告之訴及假執行之聲請均駁回；⑵如受不利判決，
      願供擔保，請准宣告免為假執行。
二、反訴部分之兩造主張及抗辯
（一）被告林偉傑主張：因被告林偉傑舉家遷移至柬埔寨，且在
      當地經營木材傢倶生意20餘年，原告乃於105年底找被告
      林偉傑商談建廟之事，惟因被告林偉傑對於蓋廟並非内行
      ，遂與原告成立系爭契約，由原告至柬埔寨主導蓋廟事宜
      ，被告僅依指示協助辦理，就購買土地部分，被告依原告
      指示購買土地，並未約定須取得硬卡，況且無論所取得者
      為軟卡或硬卡，均係官方認證之產權證明文件，被告林偉
      傑已依原告指示，代其於柬埔寨購買土地，將其中2甲餘
      土地申請建築許可，依原告要求代為申請寺廟委員會及宗
      教登記證書，並以通訊軟體拍照傳予原告確認，截至109
      年7月20日止，被告林偉傑為原告辦理於柬埔寨購買圓柱
      、橫梁、土地、申請建築執照、寺廟委員會許可及寺廟使
      用執照、建築寺廟等事務，已支出折合約25,493,655元，
      扣除原告已給付之16,876,567元，原告尚積欠被告林偉傑
      8,617,088元，因原告無力支付剩餘工程款，致被告林偉
      傑受有損害，爰依法提起反訴等語，並聲明：⒈原告應給
      付被告8,617,088元，及自109年7月29日起至清償日止，
      按週年利率5%計算之利息；⒉願供擔保，請准宣告假執行
      。
（二）原告則以：被告林偉傑於109年7月27日提出之民事答辯暨
      反訴狀中，稱其於107年至109年間還不斷為原告支出工資
      、汽油及池塘工程費用，然兩造於此期間已進入訴訟程序
      ，原告更未對被告有任何工程指示，自不可能再新增4,51
      6,486元費用；被告林偉傑已收受原告匯款16,876,567元
      ，辯稱用於系爭契約相關費用，但僅出示以柬埔寨文手寫
      之工程支出表或收據，未經第三公正單位審核，原告無從
      核對正確與否，原告否認其形式上真正，且就其支出項目
      ，被告林偉傑於109年7月27日民事答辯暨反訴狀附表一及
      108年10月8日民事陳報狀附表一所陳稱之支出日期有所重
      疊，工程用料費用亦重複計算；兩造之委任契約業於106
      年8月15日因原告提起刑事告訴而解除或終止，被告嗣後
      之支出花費自與原告無關等語資為抗辯，並聲明：⑴如主
      文第5項所示；⑵如受不利判決，願供擔保，請准宣告免為
      假執行。
三、兩造不爭執之事實：
（一）原告為在柬埔寨興建「南海佛山柬埔寨龍華寺」於105年1
      1月間委任被告林偉傑在柬埔寨處理下列建廟工程事宜：⑴
      購買建造寺廟所需之圓柱48根（長13公尺、直徑60公分）
      及橫樑70條；⑵購買可供建造寺廟之土地；⑶申請建築執照
      、申請寺廟委員會許可及寺廟使用執照；⑷完成寺廟建造
      工程（即系爭契約）。
（二）原告因委任被告林偉傑處理上開事宜，而依被告林偉傑指
      示為下列匯款，總金額折合為16,876,567元：
　　⒈匯款至被告林琇瑜臺灣銀行安南分行帳號00000000000000
      號部分：
      ⑴105年12月6日：1,856,580元。
      ⑵106年2月13日：3,000,000元。
      ⑶106年2月21日：2,000,000元。
      ⑷106年3月24日：3,000,000元。
      ⑸106年4月13日：5,000,000元。
    ⒉於106年1月25日自馬來西亞RHB銀行匯款馬來西亞幣285,00
      0元至被告林偉傑所指定之姓名NKONEVENTUR帳號00000000
      000000號帳戶內。
（三）原告於106年8月15日對被告被告林偉傑及林琇瑜提起詐欺
      告訴，可視為解除或終止系爭契約之意思表示。
四、得心證之理由：
    本件兩造有爭執之處在於：㈠本訴部分：⒈先位之訴部分：被
    告林偉傑是否為原告在柬埔寨處理上開建廟工程事宜？被告
    林偉傑、林琇瑜是否共同故意詐騙原告而對原告構成共同侵
    權行為？原告得否請求被告林偉傑、林琇瑜連帶賠償16,876
    ,567元？⒉備位之訴部分：被告林偉傑是否依系爭契約履行
    ？系爭契約是否業經原告合法解除或終止？原告得否請求被
    告林偉傑返還16,876,567元？㈡反訴部分：被告林偉傑因為
    原告在柬埔寨處理上開建廟工程事宜是否已支出折合25,493
    ,655元之款項？被告林偉傑得否請求原告給付8,617,088元
    ？茲分述如下：
（一）本訴部分：
    ⒈先位之訴部分：被告林偉傑應有為原告在柬埔寨處理上開
      建廟工程事宜，故被告林偉傑、林琇瑜並未共同故意詐騙
      原告而對原告構成共同侵權行為，原告自不得基於侵權行
      為之法律關係請求被告林偉傑、林琇瑜連帶賠償16,876,5
      67元：
      ⑴依民法第184條第1項前段規定，侵權行為之成立，須行
        為人因故意過失不法侵害他人權利，亦即行為人須具備
        歸責性、違法性，並不法行為與損害間有因果關係，始
        能成立，且主張侵權行為損害賠償請求權之人，對於侵
        權行為之成立要件應負舉證責任（最高法院100年度台
        上字第1903號判決意旨參照）。而民法第184條第1項後
        段之侵權行為，以行為人故意以背於善良風俗之方法，
        加損害於他人為要件，故主張該權利之人，對於上開成
        立要件亦應負舉證責任。
      ⑵查原告固主張被告林偉傑根本未為原告在柬埔寨處理上
        開建廟工程事宜，而認其係與提供帳戶之被告林琇瑜共
        同故意詐騙原告，構成民法第184條第1項後段之侵權行
        為，揆諸上開說明，自應由原告就上開侵權行為事實負
        舉證責任，惟就此，未見原告舉證以實其說，且由原告
        提出其與被告林偉傑之LINE對話紀錄，可見被告林偉傑
        有向原告展示其購買之圓柱及橫樑之照片（見新北院卷
        第45至47頁），加以被告林偉傑復已提出其依系爭契約
        所購買之土地所有權狀、所申請之建築執照、寺廟委員
        會許可及宗教登記證書影本暨其中譯本（見本院卷二第
        53至103頁），雖無法證明原告已依系爭契約債之本旨
        為給付（詳如後述），但應可證明被告林偉傑有為原告
        在柬埔寨處理上開建廟工程事宜，自無從謂其係詐騙原
        告，此外，原告復未提出任何證據證明被告林偉傑、林
        琇瑜共同故意詐騙原告之事實，本院自無從認定被告林
        偉傑、林琇瑜對原告構成共同侵權行為，是原告自無從
        基於侵權行為之法律關係請求被告林偉傑、林琇瑜連帶
        賠償16,876,567元，故原告先位之訴，自屬無據。
    ⒉備位之訴部分：被告林偉傑無法證明其已依系爭契約債之
      本旨為給付，應認其所為之給付為瑕疵之給付，原告多次
      催告被告林偉傑依約提出給付，於本院審理中，復經多次
      定期限命被告林偉傑提出證明，被告林偉傑迄今無法提出
      其已依約給付之證明，原告解除系爭契約自屬合法，原告
      依民法第259條第2款規定請求被告林偉傑返還已受領之16
      ,876,567元款項本息，自屬有據：
      ⑴按債務人負有依債務本旨為給付之義務，違背債務之本
        旨為給付，即屬不完全給付，為瑕疵之給付，是以債務
        人如主張其已為完全給付，當由其負證明之責（最高法
        院77年度台上字第1989號判決意旨參照）。
      ⑵被告林偉傑固抗辯其已依約購買建造寺廟所需之圓柱、
        橫樑、土地、申請建築執照、申請寺廟委員會許可及寺
        廟使用執照、並已支付款項開始建廟工程之事實，並提
        出土地所有權狀、所申請之建築執照、寺廟委員會許可
        、宗教登記證書影本暨其中譯本、臺灣高等檢察署107
        年度上聲議字第6326號處分書、其所稱柬埔寨之會計人
        員聲明書、工程支出明細、收款收據及工資領取書影本
        各1份為證（見本院卷一第97至119、255至422頁、卷二
        第53至103頁），惟：
        ①被告林偉傑所提出之土地所有權狀、所申請之建築執
          照、寺廟委員會許可、宗教登記證書影本暨其中譯本
          ，本院尚無從僅以上開資料即認定該等文書係屬真實
          ，經本院於109年5月4日闡明被告林偉傑依民事訴訟
          法第256條但書規定提出經駐在柬埔寨之我國大使、
          公使、領事或其他機構之證明（見本院卷一第162頁
          ），被告林偉傑迄今均未提出，本院審酌即便目前新
          冠肺炎疫情嚴重，被告林偉傑無法親至柬埔寨處理上
          開事宜，然被告林偉傑自認已遷居柬埔寨生活20餘年
          ，加以目前通訊科技發達，被告林偉傑聯絡在該國之
          親友代為處理亦非困難，被告林偉傑竟捨此不為，本
          院自無從僅以被告林偉傑所提出之上開資料，即認被
          告林偉傑抗辯其已依系爭契約購買土地、申請建築執
          照、申請寺廟委員會許可及寺廟使用執照之事實為真
          實。
        ②被告林偉傑雖另提出臺灣高等檢察署107年度上聲議字
          第6326號處分書、其所稱柬埔寨之會計人員聲明書、
          工程支出明細、收款收據及工資領取書影本，欲證明
          其就原告所委託辦理之建廟工程有實際支出，並與原
          告所指派之財務人員每2個月對帳1次，交由該財務人
          員帶回與原告之事實。然：上開工程支出明細為被告
          單方面製作、提出，本院尚難僅據此即認被告林偉傑
          抗辯其確有此部分支出，及此部分支出係依系爭契約
          債之本旨為支出之事實為真實；而被告林偉傑所提出
          之收款收據及工資領取書影本部分，均為私文書，且
          出具之人均在柬埔寨，原告既否認為真正，依民事訴
          訟法第357條前段規定，自應由被告林偉傑證明其真
          正，惟被告林偉傑就此亦無法提出其他證據證明其為
          真正，自難認為真實，本院自無從僅以上開證據即認
          被告林偉傑已依債之本旨為給付。
        ③被告林偉傑雖另提出其所稱柬埔寨之會計人員聲明書
          ，及臺灣高等檢察署107年度上聲議字第6326號處分
          書記載「聲請人（即原告）亦自稱有派駐2位常駐柬
          埔塞（應為「寨」之誤寫）之人員，被告（即被告林
          偉傑）有將被證二之資料交由常駐人員回臺時交給我
          」等語（見本院卷一第259、261頁），欲證明被告林
          偉傑所為之支出均有經與原告所指派之財務人員每2
          個月對帳1次之事實。然所稱柬埔寨之會計人員聲明
          書，其出具之人亦在柬埔寨，原告既否認為真正，依
          民事訴訟法第357條前段規定，自應由被告林偉傑證
          明其真正，惟被告林偉傑就此並無法提出其他證據證
          明其為真正，已難認為真實，何況即便該聲明書確屬
          真實，但該柬埔寨之會計人員為被告林偉傑所聘請，
          其所為之聲明自有迴護被告林偉傑之高度可能性，本
          院亦無從僅以該聲明即認被告林偉傑所抗辯其所為之
          支出均有經與原告所指派之財務人員每2個月對帳1次
          之事實屬實；而臺灣高等檢察署107年度上聲議字第6
          326號處分書之上開記載，僅表示原告自承其所派駐
          柬埔寨之人員有將財務資料帶回之事實，亦未提及有
          何與被告林偉傑對帳之情形，難以證明被告林偉傑所
          抗辯之上開事實屬實，經本院闡明被告林偉傑就原告
          所派駐之人員有與其對帳之事實應提出證據證明（見
          本院卷一第456至457頁），被告林偉傑復未提出任何
          證據以實其說，且連同其所稱之對帳人員年籍，亦未
          查報，更難信為真實，本院自亦無從據此認定被告林
          偉傑已依系爭契約為給付。
      ⑶次按因可歸責於債務人之事由，致為不完全給付者，債
        權人得依關於給付遲延或給付不能之規定行使其權利；
        契約當事人之一方遲延給付者，他方當事人得定相當期
        限催告其履行，如於期限內不履行時，得解除其契約；
        契約解除時，當事人雙方回復原狀之義務，除法律另有
        規定或契約另有訂定外，依左列之規定：…二、受領之
        給付為金錢者，應附加自受領時起之利息償還之，民法
        第227條第1項、第254條、第259條第2款分別定有明文
        。
      ⑷查原告先前已多次請被告林偉傑出示相關資料證明其已
        依系爭契約履行，於本院審理中，復經多次定期限命被
        告林偉傑提出證明，被告林偉傑迄今仍無法提出足以證
        明其已依系爭契約履行之相關證明，業於前述，應認催
        告被告林偉傑履行之期限已相當，被告林偉傑仍未證明
        其已依系爭契約履行，揆諸上開說明，原告主張解除系
        爭契約，依民法第259條第2款規定請求被告林偉傑返還
        已受領之16,876,567元款項本息，自屬有據。而原告本
        得請求被告林偉傑返還自受領時起之利息，其本件僅請
        求被告林偉傑返還自起訴狀繕本送達之翌日（即107年8
        月18日，見新北院卷第33、35頁送達證書）起至清償日
        止，按法定利率週年利率5%計算之利息，亦屬有據。
（二）反訴部分：
      被告林偉傑固主張其已依系爭契約支出折合約25,493,655
      元，扣除原告已給付之16,876,567元，原告尚積欠被告林
      偉傑8,617,088元云云，並提出工程支出明細、收款收據
      及工資領取書影本各1份為證（見本院卷一第97至119、26
      3至422頁）。然上開資料並無法證明係被告林偉傑依系爭
      契約所為之支出，已於前述，故被告林偉傑據此主張其為
      原告代墊8,617,088元云云，自屬無據，被告林偉傑既無
      法證明有為原告為此支出，無論基於系爭契約請求原告給
      付，或因系爭契約遭解除而基於不當得利之法律關係請求
      原告返還，均屬無據。
五、綜上所述，被告林偉傑無法證明其已依系爭契約債之本旨履
    行，系爭契約業經原告合法解除，是原告本訴依民法第259
    條第2款規定請求被告林偉傑返還已受領之16,876,567元款
    項本息，核屬有據，逾此部分之請求，則屬無據，爰判決如
    主文第1、2項所示。被告林偉傑無法證明其已依系爭契約支
    出折合約25,493,655元，其據此主張其為原告代墊8,617,08
    8元云云，自無足採，是被告林偉傑無論基於系爭契約請求
    原告給付，或因系爭契約遭解除而基於不當得利之法律關係
    請求原告返還，均屬無據，爰判決如主文第5項所示。
六、本件事證已明，兩造其餘攻擊防禦方法及所提證據，經斟酌
    後，核與本件之結論，不生影響，爰不一一論列，附此敘明
    。
七、本訴部分，原告及被告林偉傑陳明願供擔保，聲請宣告假執
    行及免為假執行，經核本訴原告對被告林偉傑勝訴部分，合
    於法律規定，爰分別酌定相當之擔保金額宣告之：原告其餘
    假執行之聲請，因訴之駁回而失所依據，不予准許。反訴部
    分，被告林偉傑之訴既經駁回，其假執行之聲請亦失所附麗
    ，併駁回之。
八、訴訟費用負擔之依據：民事訴訟法第78條、第79條。
中　　華　　民　　國　　110 　年　　5 　　月　　21　　日
                  民事第一庭  法  官  游育倫
以上正本係照原本作成。
如不服本判決，應於送達後20日內，向本院提出上訴狀並表明上
訴理由（須附繕本）。如委任律師提起上訴者，應一併繳納上訴
審裁判費。 
中　　華　　民　　國　　110 　年　　5 　　月　　31　　日
                              書記官  林彥丞